臺灣臺中地方法院刑事判決
111年度簡上字第457號
上  訴  人  何清章
即  被  告          



上列上訴人即被告因傷害案件，不服本院臺中簡易庭民國111年9
月12日111年度中簡字第2083號第一審刑事簡易判決（聲請簡易
判決處刑案號：臺灣臺中地方檢察署111年度偵字第33996號），
提起上訴，本院管轄之第二審合議庭判決如下：
    主    文
上訴駁回。
　　犯罪事實及理由
一、按被告經合法傳喚，無正當之理由不到庭者，得不待其陳述
    ，逕行判決，刑事訴訟法第371條定有明文。對於簡易判決
    不服而上訴者，準用上開規定，同法第455條之1第3項亦有
    明定。經查，上訴人即被告何清章（下稱被告）經本院合法
    傳喚，於民國111年11月21日審判期日無正當理由未到庭，
    有本院之送達證書、報到單、審判筆錄、臺灣高等法院前案
    案件異動查證作業在卷可稽（見本院簡上卷第25頁、第33頁
    至第39頁），爰依前揭規定，不待被告陳述，逕由檢察官一
    造辯論而為判決。
二、本院合議庭審理結果，認原審判決之認事、用法、量刑均無
    不當，應予維持，是本案關於犯罪事實、證據及理由之記載
    ，均引用附件第一審刑事簡易判決（含聲請簡易判決處刑書
    ）之記載。
三、被告上訴意旨略以：我於案發當日因告訴人余苡辰關門聲音
    過大而被吵醒，因睡眠不足神智不清，與告訴人交談時，一
    言不合情緒失控，因而做出持塑膠圓凳打告訴人之違法舉動
    。我事後沒有跟告訴人和解，是認為我是苦主，為何我還要
    和解付賠償金，但事後細想，我未與告訴人和解，實則藐視
    法律，這是我當時無知造成的過錯行為（按觀諸被告上訴意
    旨，應係主張原審量刑過重）等語。
四、本院之判斷：
(一)原審以被告本案事證明確，適用刑法第277條第1項、第41條
    第1項前段，刑法施行法第1條之1第1項等規定，審酌被告與
    告訴人因關門聲音問題發生爭執，不思理性解決，竟持塑膠
    圓凳敲打告訴人左手臂，致告訴人受有左側手肘挫傷、左側
    上臂挫傷等傷害，且被告迄今尚未與告訴人達成和解，未能
    賠償告訴人所受損害，行為應予非難；及斟酌被告犯後承認
    有持塑膠圓凳敲打告訴人左手臂3下，但否認傷害犯行之犯
    後態度，暨其為高中畢業，家庭經濟狀況小康等一切情狀，
　　量處拘役30日，並諭知易科罰金之折算標準。經核原審判決
    認事用法並無違誤，並已具體斟酌刑法第57條各款所列情形
    ，且未逾法定刑之範圍，亦與罪刑相當原則、比例原則無違
    ，要無輕重失衡或偏執一端之情形，應予維持。
(二)按刑事審判旨在實現刑罰權之分配的正義，故法院對有罪被
    告之科刑，應符合罪刑相當之原則，使輕重得宜，罰當其罪
    ，以契合社會之法律感情，此所以刑法第57條明定科刑時應
    審酌一切情狀，尤應注意該條所列10款事項以為科刑輕重之
    標準，俾使法院就個案之量刑，能斟酌至當。而量刑輕重係
    屬事實審法院得依職權自由裁量之事項，苟已斟酌刑法第57
    條各款所列情狀而未逾越法定刑度，不得遽指為違法（最高
    法院72年度台上字第6696號判例要旨參照）。原判決理由已
    具體斟酌注意適用刑法第57條之規定，就量刑刑度詳為審酌
    ，未逾越法定刑度，復未濫用自由裁量之權限，且無輕重失
    衡之情形，被告上訴主張原判決量刑過重，係對原判決量刑
    職權之適法行使任意指摘，尚屬無據。是被告之上訴核無理
    由，應予駁回。　　
據上論斷，應依刑事訴訟法第455條之1第1項、第3項、第371條
、第373條、第368條，判決如主文。
本案經檢察官許景森聲請簡易判決處刑，檢察官張凱傑到庭執行
職務。
中　　華　　民　　國　　111 　年　　12　　月　　19　　日
              刑事第三庭審判長法  官  劉柏駿
                              法  官  陳建宇
                              法  官  路逸涵
以上正本證明與原本無異。
不得上訴。
　　　　　　　　　　　　　　　書記官  鐘麗芳
中　　華　　民　　國　　111 　年　　12　　月　　19　　日
【附件】
臺灣臺中地方法院刑事簡易判決
111年度中簡字第2083號
聲　請　人　臺灣臺中地方檢察署檢察官
被　　　告　何清章　男　(民國00年0月00日生)
　　　　　　　　　　身分證統一編號：Z000000000號
　　　　　　　　　　住雲林縣○○鎮○○00○0號
　　　　　　　　　　居臺中市○○區○○路000巷00號7樓之70
　　　　　　　　　　　6室
上列被告因傷害案件，經檢察官聲請以簡易判決處刑（111年度
偵字第33996號），本院判決如下：
    主    文
何清章犯傷害罪，處拘役參拾日，如易科罰金，以新臺幣壹仟元
折算壹日。
    犯罪事實及理由
一、本案犯罪事實及證據均引用檢察官聲請簡易判決處刑書之記
    載（如附件）。
二、核被告所為，係犯刑法第277條第1項之傷害罪。又被告3次
    持塑膠圓凳敲打告訴人余苡辰之行為，係於同地且密切接近
    之時間實施，侵害同一之法益，各行為之獨立性極為薄弱，
    依一般社會健全觀念，在時間差距上，難以強行分開，在刑
    法評價上，以視為數個舉動之接續施行，合為包括之一行為
    予以評價，較為合理，屬接續犯，而為包括之一罪。爰審酌
    被告與告訴人因關門聲音問題發生爭執，不思理性解決，竟
    持塑膠圓凳敲打告訴人左手臂，致告訴人受有左側手肘挫傷
    、左側上臂挫傷等傷害，且被告迄今尚未與告訴人達成和解
    ，未能賠償告訴人所受損害，行為應予非難；及斟酌被告犯
    後承認有持塑膠圓凳敲打告訴人左手臂3下，但否認傷害犯
    行之犯後態度，暨其為高中畢業，家庭經濟狀況小康（見被
    告警詢調查筆錄受詢問人欄之記載）等一切情狀，量處如主
    文所示之刑，並諭知易科罰金之折算標準。
三、依刑事訴訟法第449條第1項前段、第454條第2項，刑法第27
    7條第1項、第41條第1項前段，刑法施行法第1條之1第1項，
    逕以簡易判決處刑如主文。
四、如不服本判決，應自收受送達之翌日起20日內向本院提出上
    訴狀，上訴於本院第二審合議庭（應敘述具體理由並附繕本
    ）。
中    華    民    國    111    年    9    月    12    日
                  臺中簡易庭    法  官  許曉怡 
以上正本證明與原本無異。
告訴人或被害人如不服判決，應備理由具狀向檢察官請求上訴，
上訴期間之計算，以檢察官收受判決正本之日起算。
                                書記官  郭淑琪
中    華    民    國    111    年    9    月    12    日
附錄本案論罪科刑法條：
中華民國刑法第277條第1項
傷害人之身體或健康者，處5年以下有期徒刑、拘役或50萬元以
下罰金。 
附件：
臺灣臺中地方檢察署檢察官聲請簡易判決處刑書          息股
                                    111年度偵字第33996號
　　被　　　告　何清章　男　66歲（民國00年0月00日生）
　　　　　　　　　　　　住雲林縣○○鎮○○00○0號
　　　　　　　　　　　　居臺中市○○區○○路000巷00號7樓
　　　　　　　　　　　　之706室
　　　　　　　　　　　　國民身分證統一編號：Z000000000號
上列被告因傷害案件，業經偵查終結，認為宜聲請以簡易判決處
刑，茲將犯罪事實及證據並所犯法條分敘如下：
　　　　犯罪事實
一、何清章現居臺中市○○區○○路000巷00號7樓之706室，因對租
    屋處鄰房余苡辰日常生活作息影響其睡眠素有不滿。嗣於民
    國111年6月19日15時37分許，在上開租屋處走道，何清章又
    以余苡辰關門聲音過巨為由與之發生爭執，竟基於傷害人身
    體之不確定故意，持塑膠圓凳接續敲打余苡辰之左手臂3下
    ，致余苡辰受有左側手肘挫傷、左側上臂挫傷等傷害。
二、案經余苡辰訴由臺中市政府警察局第六分局報告偵辦。
　　　　證據並所犯法條
一、被告何清章於警詢及本署偵查中，固坦承有於上開時、地持
    塑膠圓凳敲打告訴人余苡辰之事實，惟矢口否認有何傷害故
    意及犯行，辯稱：伊因工作關係需白天睡眠，然告訴人關門
    聲音過大致影響伊睡眠，伊曾透過管理員反應，亦曾直接與
    告訴人溝通數十次均未獲改善。當天伊不是蓄意要打對方，
    伊有控制力道，不是故意要讓告訴人受傷，只是想給對方一
    個教訓，且伊不相信告訴人因此有受傷，告訴人當場並未反
    應有受傷，伊至警察局做筆錄時，警察亦未告知告訴人有受
    傷云云。惟查，上開犯罪事實，業據告訴人於警詢時指訴歷
    歷，並有林新醫院診斷證明書、指認犯罪嫌疑人紀錄表等在
    卷可佐，觀諸上開診斷證明書醫師囑言所載，告訴人係於案
    發當日之16時14分許即至急診就診，距被告行為時之當日15
    時37分許，僅約30餘分鐘，且診斷證明書所載受傷之狀態「
    左側手肘挫傷、左側上臂挫傷」，與被告持塑膠矮凳敲打告
    訴人手臂之部位亦相符，足見該診斷證明書所載傷害與被告
    之行為應有相當之因果關係。況被告所持塑膠矮凳並非軟性
    物品，依被告之智識程度及經驗，應能預見持塑膠矮凳敲打
    人之身體會有致傷之可能性，其仍持之敲打告訴人手臂，難
    謂無傷害之不確定故意。是被告所辯，諉無足採，其上開傷
    害犯嫌，應堪認定。
二、核被告所為，係犯刑法第277條第1項前段之傷害罪嫌。
三、依刑事訴訟法第451條第1項聲請逕以簡易判決處刑。
    此    致
臺灣臺中地方法院
中　　華　　民　　國　 111　　年　　8 　　月　　23  　日
                              檢　察　官　許景森
本件正本證明與原本無異
中　　華　　民　　國　 111　　年　　9 　　月　　1 　　日
　　　　　　　　　　　　　　　書　記　官　張　臻